【裁判字號】    97,訴,854
【裁判日期】    971230
【裁判案由】    毒品危害防制條例
【裁判全文】
臺灣桃園地方法院刑事判決                 97年訴字第854號
公  訴  人  臺灣桃園地方法院檢察署檢察官
被      告  丁○
被      告  甲○○
                      號
上二人共同
選任辯護人  廖國訓律師
上列被告因違反毒品危害防制條例案件，經檢察官提起公訴（97
年度偵字第14928號），本院判決如下：
    主  文
丁○犯如附表一編號至所示之罪，各處如附表一編號至
所示之刑，未扣案如附表一編號至所示販賣第三級毒品所得
均沒收，如全部或一部不能沒收時，均以其財產抵償之。又轉讓
第三級毒品，處有期徒刑參月，扣案如附表二編號、所示之
物均沒收。應執行有期徒刑拾年，未扣案如附表一編號至所
示販賣第三級毒品所得均沒收，如全部或一部不能沒收時，均以
其財產抵償之，扣案如附表二編號、所示之物均沒收。
甲○○轉讓第三級毒品，處有期徒刑參月，如易科罰金，以新台
幣壹仟元折算壹日，扣案如附表二編號、所示之物均沒收。
    事  實
一、丁○與甲○○均明知愷他命（Ketamine）係毒品危害防制條
    例第二條第二項第三款所列之第三級毒品，禁止販賣、轉讓
    ，丁○竟意圖營利，於附表一編號至所示之時、地，以
    附表一編號至所示之價格，販賣第三級毒品愷他命予乙○○。又丁○與甲○○分別基於轉讓第三級毒品之犯意，於
    民國97年6 月30日晚間9至10時許，在桃園縣中壢巿中北路2
    段208巷33號8樓丁○與乙○○（起訴書漏未記載乙○○）租
    屋處，先由甲○○將其身上所有之愷他命倒放在客廳桌上之
    盤子內，供伊及丁○、丙○○、乙○○施用，待盤子內之愷
    他命施用完畢後，丁○亦將其所有之愷他命倒在同一盤子內
    ，供乙○○、丙○○施用（惟均無積極事證足以證明丁○、
    甲○○所轉讓之愷他命達於加重其刑之數量標準所定之淨重
    二十公克以上）。嗣於97年7月1日凌晨0 時50分許，丁○駕
    駛車牌號碼7U-1552 號自用小客車搭載甲○○、乙○○、丙○○，行經桃園縣中壢市○○路○ 段與龍崗路路口時遇警攔
    檢，扣得丁○所有供轉讓後用餘之愷他命（驗餘淨重五十四
    點七八公克）及其包裝袋五十五個、筆記本一本，與甲○○
    所有轉讓後用餘之愷他命（驗餘淨重十點零八公克）及其包
    裝袋一個，始知上情。
二、案經桃園縣政府警察局報請台灣桃園地方法院檢察署檢察官
    偵查起訴。
    理  由
甲、證據能力：
    被告以外之人於審判外之陳述，雖不符刑事訴訟法第一百五
    十九條之一至第一百五十九條之四之規定，而經當事人於審
    判程序同意作為證據，法院審酌該言詞陳述或書面陳述作成
    時之情況，認為適當者，亦得為證據；當事人、代理人或辯
    護人於法院調查證據時，知有刑事訴訟法第一百五十九條第
    一項不得為證據之情形，而未於言詞辯論終結前聲明異議者
    ，視為有前項之同意，刑事訴訟法第一百五十九條之五定有
    明文。經查，本件除證人丙○○、乙○○於警詢之陳述對被
    告丁○、甲○○之部分，為傳聞證據，無證據能力外，其餘
    作為認定事實所引用審判外之相關供述證據固亦屬傳聞證據
    ，惟公訴人、被告二人及其等共同辯護人於審判期日均表示
    無意見而不予爭執，亦未聲明異議，本院審酌上開證據資料
    製作時之情況，尚無違法不當及證明力明顯過低之瑕疵，亦
    認為以之作為證據應屬適當，揆諸前開規定，認前揭證據資
    料均有證據能力。至其餘資以認定被告犯罪事實之非供述證
    據，亦查無有何違反法定程序取得之情形，均認具有證據能
    力，合先敘明。
乙、認定犯罪事實所憑證據及理由：
壹、被告丁○販賣第三級毒品愷他命部分：
一、訊據被告丁○固坦承有於上開時、地為警查獲持有扣案之愷
    他命、筆記本，並有提供愷他命予證人乙○○等情，惟矢口
    否認有販賣第三級毒品予乙○○之犯行，辯稱：乙○○為伊
    女友，兩人自96年1 月認識後即住在一起，乙○○工作不正
    常，所以乙○○不可能有錢向伊買愷他命，且伊無販賣之營
    利意圖，而扣案之筆記本為乙○○之母向伊借錢之記錄云云
    。經查：
  (一)被告丁○販賣愷他命之犯罪事實業據證人乙○○於偵查中結
    證稱：我的愷他命來源是跟丁○買的；從我跟丁○交往開始
    ，就是今（97）年3 月開始我就跟丁○買，一直到6 月；最
    近一次交易是在6月28日；6月28日我跟丁○約到我家樓下拿
    一克愷他命給我，他大約在下午2至4點的時候，拿一包愷他
    命給我；我從3月到6月28日跟丁○交易過很多次愷他命；我
    跟丁○買都是一克五百元，每次買的量不一定；丁○身上帳
    冊記載「汪1000」等，是我跟他買愷他命的金額等語（見偵
    查卷第89頁），及其於本院審理時亦證稱：偵查中回答「那
    是我跟他買愷他命的金額」，是我自己說的等語（本院卷97
    年11月28日審判筆錄第20頁），證述明確，並有被告丁○所
    有記載「汪1000」、「汪4000 」 、「汪3000」、「汪1500
    」、「汪3000」、「汪3000」等內容之筆記本扣案可佐（影
    本見本院卷第74頁），而證人乙○○與被告丁○自96 年1月
    間結識為男女朋友，彼此並無仇恨或金錢糾紛，且乙○○一
    切生活費用乃至汪母及乙○○子女暫時生活費用，均由丁○
    提供等情，業據被告丁○於警詢及本院審理時供承不諱（見
    偵查卷第18頁，本院卷第41頁及被告丁○之辯護意旨狀第 4
    頁），足見證人乙○○與被告丁○感情良好，而乙○○非至
    愚之人，應深知販賣毒品罪所科處之刑度極重，自無誣攀被
    告丁○販賣第三級毒品之動機與可能，是證人乙○○上開證
    述堪予採信。
  (二)就扣案筆記本所載「汪1000」等內容，被告丁○於警詢時初
    辯稱：那是乙○○之前跟我借的錢（見偵查卷第18頁），其
    後於本院羈押訊問時改稱：汪就是乙○○，他之前幫他媽媽
    借錢，一次三萬元，有些有還掉，之後再借二萬元（見本院
    97年度聲羈字第502號卷第9頁），於本院審理時復又改稱：
    這些數字就是乙○○幫她母親跟我借的錢，但這些錢我後來
    沒有收回來（見本院卷第9 頁），是被告丁○對筆記本所載
    內容究係乙○○或汪母借錢，及有無收回等情，前後供述不
    一，而被告一再自稱自己是做借貸工作或放款業務（見偵查
    卷第15頁，本院97年度聲羈字第502號卷第5頁），竟對借款
    對象及有無清償等重要事項前後供述不一，且所述之借款金
    額亦與筆記本記載之內容無法相互勾稽，自難令人信其所辯
    為真。再者，證人乙○○於偵查及本院審理時均結證稱：我
    沒有跟丁○借錢；我跟丁○沒有借貸關係，只有因為買毒品
    欠丁○錢。我跟丁○口頭上是借錢，但是不用還；我家人沒
    有跟丁○借過錢等語（見偵查卷第89至90頁，本院卷97年11
    月18日審判筆錄第17至18頁），益徵被告丁○所辯乙○○或
    汪母借貸乙情為其臨訟編撰之詞，要無足採。
  (三)雖證人乙○○於本院審理時翻異前詞改稱：所施用的愷他命
    並非向被告丁○購買，而係二人合購或補貼丁○云云。然證
    人乙○○於偵查中對其向被告丁○購買愷他命乙情，均證述
    明確，且與其警詢時所述：平日吸食之愷他命是向丁○購買
    的，一小包五百元，購買次數太多已不知道幾次，從97 年3
    月份開始向丁○購買；我只有向丁○買過愷他命。警方從丁○背包內查扣之一本帳簿，其內容登載「汪1000」等內容，
    是我跟丁○分別購買愷他命時的金額；購買次數太多次了，
    購買時間我已忘記，最近一次向丁○購買愷他命是在97 年6
    月28日下午2至3時許，在桃園縣中壢巿中北路2段208巷33號
    8 樓樓下。我第一次、第二次及第三次警詢筆錄正確無誤等
    語（見偵查卷第32頁至33頁、第39頁）亦大致相符，且證人
    乙○○四次接受警詢時，均有辯護人在場陪同，顯見其警詢
    之供詞堪可信實，適足用以彈劾乙○○於本院審理時所述不
    實。又乙○○於本院審理時復證稱：向丁○買愷他命跟請丁○幫我代買愷他命這兩句話的意思不一樣，我請丁○代買愷
    他命不是表示向丁○買愷他命的意思；我向丁○買愷他命跟
    我請丁○代我買愷他命兩句話的意思不一樣，我想清楚了；
    合出購買跟向丁○購買，兩者意思不一樣（見本院卷97年11
    月18日審判筆錄第30頁、第31至33頁），顯見乙○○有辨識
    販賣、合資購買或代買等用語並不相同之能力，故其於偵查
    中結證稱「以一小包五百元價格向被告丁○購買愷他命」等
    語，即無誤認為係與被告丁○合資或委託代買之可能，益徵
    乙○○於本院所述合資等語，係為被告丁○開脫之詞，自難
    作為有利於被告丁○之證據。
  (四)又被告丁○辯稱：伊與乙○○為親密男女朋友關係，且對乙○○及其家人的生活費都一併負擔，應無賺取販賣第三級毒
    品愷他命利益之可能云云。然查，被告丁○於本院審理時已
    供稱：如果零買一包是五百元，買十包是四千元，我買八十
    包時，他說算三萬元；我平時幫乙○○買的五百元一包，就
    是剛才所述跟藥頭買的一包五百元的小包裝，扣案的愷他命
    大小差不多一樣等語（見本院卷97年12月12日審判筆錄第11
    至12頁），則以十包四千元計算，每一小包是四百元，相較
    於證人乙○○所購買之每包五百元，顯見被告丁○販賣予乙○○之愷他命至少仍有一包一百元的差價；況販賣毒品係政
    府嚴予查緝之違法行為，且每次買賣之價量，亦隨時按雙方
    關係之深淺、當時之資力、需求程度及對行情之認知等因素
    ，機動調整，因之販賣之利得，除經被告坦承或有帳冊明確
    記載價量外，委難知其實情。是縱未查得販賣毒品所賺取之
    實際差價，但除別有事證，足認係按同一價格轉讓，確未牟
    利之情形外，尚難執此認其無營利之圖，致知過坦承者難辭
    重典，飾詞否認者反得逞僥倖，而失情理之平。再以現今警
    方雷厲查緝毒品，已使毒品不易取得且物稀價昂，是被告丁○有從中賺取買賣價差牟利之意圖及行為，應屬合理之認定
    。
  (五)綜上所述，本件被告丁○所為如附表一編號至所示之販
    賣第三級毒品愷他命予證人乙○○之犯行，事證明確，堪以
    認定，應依法論科。
貳、被告丁○、甲○○轉讓第三級毒品愷他命部分：
一、訊據丁○、甲○○均不否認其等有於上開時、地在丁○與乙○○之住處與乙○○、丙○○一起施用愷他命等情，惟均矢
    口否認有轉讓愷他命之犯行，被告丁○辯稱：只有轉讓愷他
    命予乙○○云云，被告甲○○辯稱：是丁○、乙○○、丙○○自己拿我的愷他命施用，我沒有轉讓的意思云云。經查：
  (一)上開事實業據被告丁○於警詢、偵查及本院羈押訊問與審理
    時供稱：我在97年6 月30日晚間7至8時許以三萬元購買八十
    小包愷他命，其中二十六小包於97年6月30日晚間9時至10許
    ，與乙○○、甲○○及丙○○共同施用；乙○○、丙○○及
    甲○○三人在第一次警詢筆錄均供稱我及甲○○於97年6 月
    30日晚間7至8時許提供愷他命供我、甲○○、乙○○及丙○○四人共同吸食乙情，確有其事。6 月30日晚上我買八十支
    ，就是八十克愷他命，只扣到五十五包是當時去乙○○家玩
    的時候，就玩掉十幾包；當天我、甲○○、乙○○、丙○○
    都有施用愷他命；當天在場的愷他命有我及甲○○提供；甲○○買一包，他可能倒出三至四公克左右；我是免費提供他
    們施用。我在97年6 月30日有分給丙○○施用愷他命；我給
    甲○○用過愷他命，就是97年6月3日（應為30日之誤）被警
    查獲這一次。愷他命是我、甲○○倒出，甲○○是從他自己
    那一包，是後來被警察扣到的那一包倒出來；是甲○○主動
    倒；我要用甲○○的愷他命幹嘛要問，倒在桌上就直接用就
    好；可以直接用而不用問所有人的意見是因為我們朋友之間
    不是這麼小氣；甲○○沒有說這些是他的愷他命，其他人不
    要動等語（見偵查卷第17至18頁、第97頁，本院97年度聲羈
    字第502 號第6至7頁，本院卷97年11月18日審判筆錄第10至
    11頁、第13至14頁），又被告甲○○於警詢、偵查及本院審
    理時亦供稱：乙○○第一次警詢筆錄供稱於97年6 月30日晚
    間在中壢市○○路○段208巷33號8 樓，我與丁○、丙○○及
    乙○○共同施用愷他命乙情，確有其事，我們共同施用的愷
    他命是我將身上所有的愷他命倒一下出來供大家施用，丁○
    也有將身上的愷他命拿出一些供大家施用，乙○○、丙○○
    沒有提供愷他命。6 月30日晚上在乙○○家有倒一些愷他命
    給在場的人施用，我倒了大約有一至二公克，在場有我、丙○○、乙○○、丁○施用，當天除了我提供愷他命，還有丁○提供給在場人施用。97年6 月30日當天我從自己被扣到的
    那一包倒出愷他命，丁○也有倒出，我跟丁○都是倒在桌上
    的盤子；盤子放在客廳桌上，我倒出時沒有禁止其他人用；
    我到乙○○家施用的愷他命是我自己身上的一小包愷他命，
    就是我剛才所述倒在盤子裏的愷他命，我倒出來的愷他命丁○、乙○○、丙○○應該都有施用我的愷他命被用完之後，
    丁○就馬上倒他自己的愷他命出來；如果別人趁我頭腦不清
    醒時，施用我的愷他命，我也沒關係，因為大家都是朋友等
    語（見偵查卷第26頁、第102 頁；本院卷97年11月18日審判
    筆錄第4 頁、第8至9頁），核與證人乙○○於偵查及本院審
    理證稱：6 月30日晚上在我住處，愷他命是丁○提供的；丁○有拿一包愷他命出來大家吸，我也有吸。愷他命是甲○○
    、丁○倒出的，倒在客廳桌上的盤子上；我們四個人都有用
    ，當時我沒有問愷他命是誰的，丁○倒出的是他自己的；甲○○倒出愷他命後沒有跟我們說這是他的，我們不可以用；
    甲○○倒出的愷他命我們四個人都有用；丁○倒出的愷他命
    我有施用，他沒有我們說不可以施用等語（見偵查卷第89頁
    ，本院卷97年11月18日審判筆錄第21至22頁），與證人丙○○於偵查及本院審理時具結後證稱：最近一次是在昨天（97
    年6 月30日）在丁○住處施用愷他命；來源是丁○提供的；
    丁○身上有愷他命，所以就拿出來給我們用，當場有我、乙○○、甲○○、丁○，在場四人都有施用愷他命；在場施用
    的愷他命不都是丁○提供，甲○○也有提供給我們用，丁○
    提供一克，甲○○也提供一克。愷他命是丁○、甲○○提供
    ，我有看到；丁○倒的應該是他自己的，我看到丁○從口袋
    拿一小包出來，是分裝好的一小包；丁○以外的三個人都有
    施用丁○倒出的愷他命；甲○○倒在丁○剛才倒的盤子上，
    甲○○倒出的愷他命是他自己的，他從他身上拿出一小包塑
    膠袋裝的愷他命倒出，除甲○○以外的三個人都有施用甲○○倒出的愷他命；甲○○倒出來後沒有跟我們三個人說不可
    以施用；之前檢察官偵訊時，我是照實回答；丁○是當我的
    面倒愷他命，甲○○倒出愷他命時，我有在現場，我記得我
    好像後來有跟甲○○說我有用；丁○倒出來的愷他命應該是
    他自己的，因為如果他倒要讓我們去開趴用的，他應該會跟
    我們說；丁○倒那部分有也有施用，我有用是因為我想說都
    那麼熟；丁○拿出來的愷他命，乙○○也有施用；丁○倒出
    來的應該是自己的，不是合買的等語（見偵查卷第92至93頁
    ，本院卷97年11月18日審判筆錄第35至36頁、第40至43頁）
    ，大致相符，並有刑案現場照片（見偵查卷第72至78頁）在
    卷供參，且被告丁○、甲○○於警詢時所採集之尿液及其等
    所有扣案之白色細晶體，經檢驗後均呈愷他命陽性反應，有
    桃園縣政府警察局查獲毒品危害防制條例「尿液」初步鑑驗
    報告單、桃園縣政府警察局查獲毒品危害防制條例「毒品」
    初步鑑驗報告單、台灣檢驗科技股份有限公司之濫用藥物檢
    驗報告、內政部警政署刑事警察局鑑定書在卷可稽（見偵查
    卷第68至70頁、第123 頁，本院卷第20頁），堪信被告丁○
    、甲○○上開之自白為真，是渠等於本院審理時改稱：沒有
    轉讓云云，僅係卸責之詞，不足採信。
  (二)被告丁○、甲○○雖於本院審理時辯稱當日所施用之愷他命
    係合資購買云云，然被告二人及證人乙○○、丙○○均證稱
    ：當天施用之愷他命為被告丁○、甲○○自己的等語，已如
    前述，且被告甲○○於警詢、偵查中及本院審理時亦供稱：
    扣案之愷他命是我在97年6 月30日晚上以六千元買的。當天
    扣案的那一包愷他命是我跟人家買的，也是在丁○家的那一
    天買的。我們已經施用愷他命了，丁○為何還要出去買愷他
    命，我不知道（見偵查卷第25頁、第101 頁，本院卷97年11
    月18日審判筆錄第9 至10頁），則被告甲○○既已先行購買
    六千元之愷他命，且在場四人又均已取用，則其所辯當天又
    與被告丁○合資購買云云是否屬實，即難令人無疑。又被告
    丁○於警詢時先供稱：97年6 月30日所買之八十小包愷他命
    是綽號「阿木」的男子拿二萬元給我去共同購買的（見偵查
    卷第16頁），嗣於本院審理中改稱：扣案五十六包毒品我們
    四人連同其他朋友一起購買的；那是當天我們一開始就出資
    好的。97年6 月30日那一天是我跟丙○○、甲○○三個人合
    資購買（見本院卷第9 頁、第11頁），其所述前後不一，益
    徵所辯合資購買云云，即非可信。再者，對如何合資部分，
    證人丙○○於本院審理時證稱：丁○倒那一天去他家時，出
    一、二千元左右購買，我的部分是前一天下午我給合買的錢
    ，是二千元；一開始說好每個人出二千元等語（見本院卷97
    年11月18日審判筆錄第42頁、第44至45頁），被告甲○○於
    本院審理時供稱：大家沒有約定每個人要出多少，像我就出
    二千元；我們沒有講好要合資購買多少公克；我的錢是事發
    當天，就是我到丁○家那一天交給丁○；我不知道丁○到底
    買了沒有等語（見本院卷97年11月18日審判筆錄第5至6頁、
    第9 頁），被告丁○於本院審理時則供稱：我跟甲○○要去
    乙○○家之前，我跟甲○○有一起去買；我跟甲○○、丙○○各出一萬元；當天下午甲○○就把一萬元給我，丙○○的
    一萬元是前一天晚上就給我（見本院卷97年11月18日審判筆
    錄第11至12頁），綜合被告丁○、甲○○及證人丙○○三人
    所述，對合資之金額彼此供述不一，又如果合資購買之愷他
    命只是供當天一時娛樂，何需買到一百公克之鉅量，是被告
    二人所辯顯與常情不符，足見其等所辯合資云云，並非事實
    。
  (三)被告甲○○另辯稱：是丁○、乙○○、丙○○自己拿我的愷
    他命施用，我沒有轉讓的意思云云。然被告丁○及證人乙○○、丙○○均陳稱：甲○○沒有說這些是他的愷他命，其他
    人不要動等語，已如前述，且被告甲○○亦供稱：如果別人
    趁我頭腦不清醒時，施用我的愷他命，我也沒關係，因為大
    家都是朋友（見本院卷97年12月12日審判筆錄第10頁），顯
    見被告甲○○主觀上對被告丁○等三人自由取用其放在客廳
    桌上愷他命，並不違反其本意，故被告甲○○至少也有轉讓
    愷他命之不確定故意，是其所辯沒有轉讓之意思云云，亦無
    足採。
  (四)綜上所述，被告丁○、甲○○所為轉讓第三級毒品愷他命予
    證人乙○○、丙○○之犯行，均事證明確，堪以認定，均應
    依法論科。
丙、論罪科刑：
一、查愷他命為毒品危害防制條例第二條第二項第三款所稱之第
    三級毒品，核被告丁○所為，係犯毒品危害防制條例第四條
    第三項之販賣第三級毒品罪及同條例第八條第三項之轉讓第
    三級毒品罪，被告甲○○所為係犯同條例第八條第三項之轉
    讓第三級毒品罪。又本件並無證據足資證明被告丁○、甲○○所為轉讓第三級毒品罪，有何犯意聯絡及行為分擔，故公
    訴人認應論以共同正犯，容有未合。被告丁○所為如附表一
    編號至之七次販賣第三級毒品及一次轉讓第三級毒品之
    犯行，犯意各別，行為互殊，應分論併罰。爰審酌被告丁○
    正值青壯之年，不思正途工作，竟鋌而走險從事販賣愷他命
    之行為，對社會秩序及國人身心健康均造成一定之傷害，及
    被告二人轉讓愷他命之行為將助長施用毒品之風氣，兼衡其
    等犯後供詞一再反覆顯無悔悟之心等一切情狀，各量處如主
    文所示之刑，被告甲○○部分併論處易科罰金之折算標準，
    被告丁○並定其應執行刑。
二、按犯第四條至第九條之罪者，其供犯罪所用或因犯罪所得之
    財物，均沒收之，如全部或一部不能沒收時，追徵其價額或
    以其財產抵償之，毒品危害防制條例第十九條第一項定有明
    文。又供販賣毒品所用或因販賣毒品所得之財物，依毒品危
    害防制條例第十九條第一項規定，均應沒收之，如全部或一
    部不能沒收時，追徵其價額或以其財產抵償之，乃刑法第三
    十八條第一項第二款、第三款及第三項職權沒收主義之特別
    規定，係採義務沒收主義，用以澈底杜絕行為人貪取暴利之
    誘因、工具與結果。故因販賣毒品罪所取得之一切對價，自
    不能與一般正常之營利事業僅計算其營利所得之情形，相提
    並論，不問其原屬供販賣所用之成本或因此所得之利潤，亦
    不以當場扣押者為限，本此特別規定，應概予沒收，始符對
    毒害國民身心健康行徑，嚴加懲戒之立法意旨（最高法院九
    十六年度台上字第三二四七號判決要旨參照）。查附表一編
    號至所示未扣案之被告丁○因本件販賣第三級毒品愷他
    命所得之財物，均應依毒品危害防制條例第十九條第一項前
    段規定，併予宣告沒收，如全部或一部不能沒收時，以被告
    丁○之財產抵償之。再按對於查獲之製造、運輸、販賣、意
    圖販賣而持有、以非法方法使人施用、引誘他人施用及轉讓
    第三、四級毒品之沒收，並無特別規定，如其行為已構成犯
    罪，則該毒品即屬不受法律保護之違禁物，應回歸刑法之適
    用，依刑法第三十八條第一項第一款之規定沒收之，始為適
    法（最高法院九十六年度台上字第八八四號判決意旨參照）
    。查附表二編號至所示之愷他命及其包裝袋，均係被告
    丁○、甲○○犯本件轉讓第三級毒品愷他命罪所用，揆諸上
    開說明，係屬違禁物，應予宣告沒收；另鑑驗所耗損之第三
    級毒品愷他命，既已滅失，爰不另為沒收之諭知。
三、又帳單肆張，係他人交付被告記載交易之日期、數量、金額
    ，係被告毒品交易之證據，並非被告犯販賣毒品罪所用之物
    ，原判決竟維持初審依肅清煙毒條例第十三條第一項認供犯
    罪所用之物，予以沒收，自有未洽（最高法院八十四年度台
    覆字第一八九號判決要旨參照），是依上開說明，被告丁○
    所有扣案之筆記簿，雖為其販賣第三級毒品愷他命之證據，
    但並非供其犯罪所用之物，爰不予宣告沒收。再扣案如附表
    三所示之物，分屬被告丁○及甲○○所有，惟均非違禁物，
    且無證據證明與本件犯罪有何關聯，亦不予宣告沒收，併此
    敘明。
據上論斷，應依刑事訴訟法第二百九十九條第一項前段，毒品危
害防制條例第四條第三項、第八條第三項，刑法第十一條前段、
第五十一條第五款、第五十三條、第四十一條第一項前段、第三
十八條第一項第一款，判決如主文。
本案經檢察官周芝君到庭執行職務。
中    華    民    國    97    年    12    月    30    日
                  刑事第十二庭審判長法  官  魏于傑
                                    法  官  羅國鴻
                                    法  官  李文娟
上正本證明與原本無異。
如不服本判決應於收受判決後10日內向本院提出上訴書狀，並應
敘述具體理由；其未敘述上訴理由者，應於上訴期間屆滿後20日
內向本院補提理由書（均須按他造當事人之人數附繕本）「切勿
逕送上級法院」。
                                    書記官  廖宜政
中    華    民    國    97    年    12    月    30    日
附錄本案論罪科刑法條全文：
毒品危害防制條例第4條
製造、運輸、販賣第一級毒品者，處死刑或無期徒刑；處無期徒
刑者，得併科新臺幣 1 千萬元以下罰金。
製造、運輸、販賣第二級毒品者，處無期徒刑或 7 年以上有期徒
刑，得併科新臺幣 7 百萬元以下罰金。
製造、運輸、販賣第三級毒品者，處 5 年以上有期徒刑，得併科
新臺幣 5 百萬元以下罰金。
製造、運輸、販賣第四級毒品者，處 3 年以上 10 年以下有期徒
刑，得併科新臺幣 3 百萬元以下罰金。
製造、運輸、販賣專供製造或施用毒品之器具者，處 1 年以上 7
年以下有期徒刑，得併科新臺幣 1 百萬元以下罰金。
前五項之未遂犯罰之。
毒品危害防制條例第8條
轉讓第一級毒品者，處 1 年以上 7 年以下有期徒刑，得併科新
臺幣 1 百萬元以下罰金。
轉讓第二級毒品者，處 6 月以上 5 年以下有期徒刑，得併科新
臺幣 70 萬元以下罰金。
轉讓第三級毒品者，處 3 年以下有期徒刑，得併科新臺幣 30 萬
元以下罰金。
轉讓第四級毒品者，處 1 年以下有期徒刑，得併科新臺幣 10 萬
元以下罰金。
前四項之未遂犯罰之。
轉讓毒品達一定數量者，加重其刑至二分之一，其標準由行政院
定之。
附表一：被告丁○販賣第三級毒品愷他命部分
┌──┬────────┬────┬──────┬───────────┐
│編號│販  賣   時   地│販賣數量│應 處 之 刑 │應   沒   收   之   物│
├──┼────────┼────┼──────┼───────────┤
│  │97年3月起至同年6│新臺幣一│有期徒刑陸年│未扣案之新臺幣一千元均│
│    │28日前某日，在不│千元    │            │沒收，如全部或一部不能│
│    │詳地點          │        │            │沒收時，以其財產抵償之│
├──┼────────┼────┼──────┼───────────┤
│  │97年3月起至同年6│新臺幣四│有期徒刑陸年│未扣案之新臺幣四千元均│
│    │28日前某日，在不│千元    │            │沒收，如全部或一部不能│
│    │詳地點          │        │            │沒收時，以其財產抵償之│
├──┼────────┼────┼──────┼───────────┤
│  │97年3月起至同年6│新臺幣三│有期徒刑陸年│未扣案之新臺幣三千元均│
│    │月28日前某日，在│千元    │            │沒收，如全部或一部不能│
│    │不詳地點        │        │            │沒收時，以其財產抵償之│
├──┼────────┼────┼──────┼───────────┤
│  │97年3月起至同年6│新臺幣一│有期徒刑陸年│未扣案之新臺幣一千五百│
│    │月28日前某日，在│千五百元│            │元均沒收，如全部或一部│
│    │不詳地點        │        │            │不能沒收時，以其財產抵│
│    │                │        │            │償之                  │
├──┼────────┼────┼──────┼───────────┤
│  │97年3月起至同年6│新臺幣三│有期徒刑陸年│未扣案之新臺幣三千元均│
│    │28日前某日，在不│千元    │            │沒收，如全部或一部不能│
│    │詳地點          │        │            │沒收時，以其財產抵償之│
├──┼────────┼────┼──────┼───────────┤
│  │97年3月起至同年6│新臺幣三│有期徒刑陸年│未扣案之新臺幣三千元均│
│    │28日前某日，在不│千元    │            │沒收，如全部或一部不能│
│    │詳地點          │        │            │沒收時，以其財產抵償之│
├──┼────────┼────┼──────┼───────────┤
│  │97年6月28日在桃 │新臺幣五│有期徒刑陸年│未扣案之新臺幣五百元均│
│    │園縣中壢巿中北路│百元，數│            │沒收，如全部或一部不能│
│    │2段208巷33號8樓 │量一公克│            │沒收時，以其財產抵償之│
└──┴────────┴────┴──────┴───────────┘
附表二：應沒收之物
┌──┬───────────┬───────┬────────────┐
│編號│物                  品│數          量│備                    註│
├──┼───────────┼───────┼────────────┤
│  │愷他命                │驗餘總淨重五十│扣案，為被告丁○所有供轉│
│    │                      │四點七八公克  │讓之用                  │
├──┼───────────┼───────┼────────────┤
│  │編號之包裝袋        │五十五個      │扣案，為被告丁○所有供轉│
│    │                      │              │讓之用                  │
├──┼───────────┼───────┼────────────┤
│  │愷他命                │驗餘淨重十點零│扣案，為被告甲○○所有供│
│    │                      │八公克        │轉讓之用                │
├──┼───────────┼───────┼────────────┤
│  │編號之包裝袋        │一個          │扣案，為被告甲○○所有供│
│    │                      │              │轉讓之用                │
└──┴───────────┴───────┴────────────┘
附表三：不予沒收之物
┌──┬───────────┬───────┬────────────┐
│編號│物                  品│數          量│備                    註│
├──┼───────────┼───────┼────────────┤
│  │現金（新臺幣）        │一萬六千六百元│扣案，為丁○所有，惟無證│
│    │                      │              │據足認係供本件販賣、轉讓│
│    │                      │              │愷他命所用之物          │
├──┼───────────┼───────┼────────────┤
│  │筆記本                │一本          │扣案，為丁○所有，非供本│
│    │                      │              │件販賣、轉讓愷他命所用之│
│    │                      │              │物                      │
├──┼───────────┼───────┼────────────┤
│  │NOKIA牌8250型行動電話 │一支          │扣案，內含門號0000000000│
│    │，序號000000000000000 │              │號電話SIM 卡一張，為丁○│
│    │                      │              │所有，惟無證據足認係供本│
│    │                      │              │件販賣、轉讓愷他命所用之│
│    │                      │              │物                      │
├──┼───────────┼───────┼────────────┤
│  │現金（新臺幣）        │十五萬一千元  │扣案，為被告甲○○所有，│
│    │                      │              │非供本件轉讓愷他命所用之│
│    │                      │              │物                      │
├──┼───────────┼───────┼────────────┤
│  │筆記本                │二本          │扣案，為被告甲○○所有，│
│    │                      │              │惟無證據足認係供本件轉讓│
│    │                      │              │愷他命所用之物          │
├──┼───────────┼───────┼────────────┤
│  │NOKIA牌1600型行動電話 │一支          │扣案，內含門號0000000000│
│    │，序號000000000000000 │              │號SIM 卡一張，為被告李定│
│    │                      │              │榮所有，非供本件轉讓愷他│
│    │                      │              │命所用之物              │
├──┼───────────┼───────┼────────────┤
│  │NOKIA牌1650型行動電話 │一支          │扣案，內含門號0000000000│
│    │，序號000000000000000 │              │號SIM 卡一張，為被告李定│
│    │                      │              │榮所有，非供本件轉讓愷他│
│    │                      │              │命所用之物              │
├──┼───────────┼───────┼────────────┤
│  │SONY ERICSSON牌K800I型│一支          │扣案，內含門號0000000000│
│    │行動電話，序號00000000│              │號SIM 卡一張，為被告李定│
│    │00000000              │              │榮所有，非供本件轉讓愷他│
│    │                      │              │命所用之物              │
└──┴───────────┴───────┴────────────┘


司法院資訊處製作；財團法人民間司法改革基金會備份。
